臺灣臺中地方法院交通事件裁定　　　　 96年度交聲字第587號
原處分機關　交通部公路總局臺中區監理所
受處分人　　甲○○
上列受處分人因違反道路交通管理處罰條例案件，對於交通部公
路總局臺中區監理所於民國九十六年五月八日所為之處分（原處
分案號：中監稽違字第裁六○－ＧＤ0000000號裁決書）
聲明異議，本院裁定如下：
    主    文
原處分撤銷。
甲○○汽車駕駛人，駕駛汽車行至有號誌之交岔路口，遇有前行
之車道交通擁塞而逕行駛入交岔路口內，致號誌轉換後仍未能通
過，妨礙其他車輛通行，處新臺幣陸佰元罰鍰。
    理    由
一、原處分機關略以：本件受處分人甲○○於民國九十六年一月
    九日上午九時零三分許，駕駛車牌號碼五四五五－ＫＺ號自
    用小客車，行經臺中市○○路、皇城街口時，因「闖紅燈」
    之違規，由臺中市警察局第六分局依違反道路交通管理處罰
    條例第五十三條第一項之規定，逕行掣開違反道路交通管理
    事件通知單（單號：ＧＤ0000000號）舉發，交通部
    公路總局臺中區監理所遂於九十六年五月八日以中監稽違字
    第裁六○－ＧＤ0000000號裁決書，裁處其罰鍰新臺
    幣（下同）五千四百元，於法並無不合等語。
二、本件受處分人則以：伊於九十六年一月九日上午九時零三分
    許，行經臺中市○○路，因前方大貨車在十字路口處突然停
    止，此時交通號誌由綠轉黃，但因後方有車，且擔心影響交
    通，所以繞道通過前方貨車，被路口警員攔下開單，為此提
    出異議等語。
三、受處分人固對於上揭時、地駕駛車牌號碼五四五五－ＫＺ號
    自用小客車經過上開路口之事實並不爭執，然仍以上開情詞
    陳述並未闖紅燈。惟查：
  (一)按車輛面對圓形紅燈表示禁止通行，不得超越停止線或進入
    路口，道路交通標誌標線號誌設置規則第二百零六條第五款
    第一目定有明文，則所謂「闖紅燈」，應是指車輛通過停止
    線時，號誌為紅燈而言。查證人乙○○即取締員警於本院審
    理時證稱：當天開單情形因時間太久已不記得了，伊對於當
    天發生事情經過已經沒有印象，伊告發是因為受處分人有闖
    紅燈事實，伊沒有注意受處分人車子超過停止線時的燈號等
    語（參見本院九十六年七月二日訊問筆錄第二頁）。證人乙
    ○○既未注意受處分人車子超過停止線時的燈號，自不得以
    受處分人紅燈時未能通過路口，即率爾推論受處分人有闖紅
    燈之事實，蓋受處分人亦有可能是緣燈時通過停止線，然因
    前方交通擁塞，致號誌轉換後仍未能通過，是證人乙○○之
    取締顯有瑕庛，要難認受處分人有闖紅燈之事實。
  (二)按行至有號誌之交岔路口，遇有前行或轉彎之車道交通擁塞
    時，應在路口停止線前暫停，不得逕行駛入交岔路口內，致
    號誌轉換後，仍未能通過妨礙其他車輛通行，道路交通安全
    規則第一百零二條第一項第十三款定有明文。又按汽車駕駛
    人，駕駛汽車行至有號誌之交岔路口，遇有前行或轉彎之車
    道交通擁塞而逕行駛入交岔路口內，致號誌轉換後仍未能通
    過，妨礙其他車輛通行，處新臺幣六百元以上一千二百元以
    下罰鍰，道路管理處罰條例第五十八條第三款亦定有明文。
    查受處分人於本院審理時自承：伊車子在黃燈時已超過停止
    線，因卡車停在路中間，路燈就由黃燈變成紅燈等語（參見
    本院九十六年七月二日訊問筆錄第一頁），則受處分人行至
    有號誌之交岔路口，本應注意保持交岔路口淨空，該交岔路
    口既有貨車停置，已無法前行，依前述道路交通安全規則第
    一百零二條第一項第十三款規定，即應在路口停止線前暫停
    ，惟受處分人仍逕行駛入交岔路口內，致號誌轉換後，仍未
    能通過，妨礙其他車輛通行，其駕駛行為自有不當，應依道
    路交通管理處罰條例第五十八條第三款規定處罰，至為灼然
    。
  (三)從而，原處分機關援引道路交通管理處罰條例第五十三第一
    項規定，以受處分人闖紅燈為由罰鍰五千四百元，自有違誤
    ，依法應由本院將原處分撤銷，改依同條例第五十八條第三
    款予以裁處如文所示之罰鍰。
四、據上論斷，應依道路交通管理處罰條例第八十七條第二項、
    道路交通案件處理辦法第二十條前段之規定，裁定如主文。
中　　華　　民　　國　　96　　年　　7 　　月　　27　　日
                      交通法庭  法  官  黃裕仁
上正本證明與原本無異。
如不服本裁定，應於送達後五日內，向本院提出抗告狀。
                                書記官  王嘉仁
中　　華　　民　　國　　96　　年　　7 　　月　　27　　日
